臺灣臺北地方法院民事裁定　　　　　　　96年度聲字第4649號
聲　請　人　華屋實業股份有限公司
法定代理人　乙○○
上列聲請人因與華菱電器企業股份有限公司間塗銷所有權移轉登
記事件（本院 95年度重訴字第702號）聲請法官迴避，本院裁定
如下：
　　主  文
聲請駁回。
　　理  由
一、聲請意旨略以：
    (一)訴外人甲○○僭稱為原告華菱電器股份有限公司之負責人
      ，對聲請人及另被告劉新山提起塗銷所有權移轉登記之訴
      訟（鈞院 95年度重訴字第702號，以下簡稱本案訴訟），
      被告劉新山為求反擊，則另對於原告及訴外人甲○○提起
      確認其等間董事長委任關係不存在之訴訟（鈞院95年度訴
      字第8393號，以下簡稱另案訴訟），而均由鈞院勇股法官
      審理。
    (二)聲請人嗣對於台北市政府准許變更訴外人甲○○為原告董
      事長之行政處分提起行政訴訟（台北高等行政法院96年度
      訴字第1431號），乃向鈞院聲請於該行政訴訟確定前停止
      本案訴訟，惟鈞院勇股法官並未裁定停止本案訴訟，僅依
      據仍在行政爭訟中之台北市政府登記資料，即認定訴外人
      甲○○為原告之董事長，以裁定駁回停止本案訴訟之聲請
      ，並以判決駁回聲請人所提起之另案訴訟。
    (三)由此可見，鈞院勇股法官之法律見解，係認為公司董事長
      之認定係以主管機關之登記為準；如此見解將會造成事後
      若該項公司登記為行政法院撤銷，當事人必須自行預納龐
      大上訴裁判費用以提起上訴的不利結果。故若仍由曾就訴
      外人甲○○是否為原告董事長之事實，做出對於聲請人不
      利認定之鈞院勇股法官繼續審理本案，其審判結果顯然會
      偏頗原告，而對聲請人顯失公平。
    (四)因本件即將於民國96年11月15日進行言詞辯論，爰請鈞院
      裁定勇股法官迴避本案。
二、按民事訴訟法第33條第1項第1款規定：法官有同法第32條所
    定之情形而不自行迴避者；及第 2款規定：法官有同法第32
    條所定以外之情形，足認其執行職務有偏頗之虞者，當事人
    均得聲請迴避。聲請法官迴避應舉其原因，且此種迴避原因
    ，依同法第34條第2項、第284條之規定，應提出能即時調查
    之證據以釋明之。而同法第33條第1項第2款規定推事有應自
    行迴避而不自行迴避以外之情形，足認其執行職務有偏頗之
    虞，據而聲請推事迴避者，應以推事對於訴訟標的有特別利
    害關係，或與當事人之一造有密切之交誼或嫌怨，或基於其
    他情形，客觀上足疑其為不公平之審判者為其原因事實，若
    僅憑當事人之主觀臆測，或不滿意推事進行訴訟遲緩，或認
    推事指揮訴訟欠當，則不得謂其有偏頗之虞，最高法院著有
    69年臺抗字第 457號判例可資參照。經查，聲請人所主張本
    院勇股法官於本案訴訟中裁定駁回聲請人停止訴訟之聲請，
    及以判決駁回聲請人對於原告與訴外人甲○○所提起之另案
    訴訟等情，經核均係本院勇股法官基於法官職權所為之獨立
    裁判，應不得僅因本院承辦法官之事實認定或法律見解與聲
    請人所主張者不同，即認為承辦法官對於訴訟標的有特別利
    害關係，或與當事人之一造有密切之交誼或嫌怨，或基於其
    他情形，客觀上足疑其將為不公平之審判。從而揆諸前揭說
    明，聲請人主張本案訴訟之承辦法官偏頗原告，聲請法官迴
    避，核無理由，應予駁回。
中　　華　　民　　國　　96　　年　　11　　月　　20  　日
                民事第二庭    審判長法　官　黃蓓蓓
 　　　  　　　　　　　　　　　　 　法　官　鍾素鳳
 　　　　　　　　　　　　　　　　 　法　官　楊代華
右為正本係照原本作成。
如對本裁定抗告須於裁定送達後十日內向本院提出抗告狀，並繳
納抗告費新臺幣一千元。
中　　華　　民　　國　　96　　年　　11　　月　　20  　日
                                    書記官  許婉如
